臺灣高雄地方法院刑事裁定　　　　　　　　　　　　九十三年度訴字第三０八一號
　　公　訴　人　臺灣高雄地方法院檢察署檢察官
　　被　　　告　卯○○　男　十.
　　　　　　　　辛○○　男　二.
　　共　　　同
　　義務辯護人　溫三郎律師
　　被　　　告　巳○○　男　十.
　　選任辯護人　陳旻沂律師
右列被告因強盜等案件，本院裁定如左：
    主  文
卯○○、辛○○、巳○○均自民國玖拾肆年月壹日起延長羈押貳月。
卯○○、辛○○、巳○○聲請具保停止羈押，均駁回。
    理  由
一、延長羈押部分：
  (一)被告卯○○、辛○○、巳○○因強盜等案件，經本院認為被告三人所犯刑法第三
    百三十條第一項之攜帶兇器強盜罪及同法第三百二十一條第三款、第四款之結夥
    三人以上攜帶兇器竊盜罪嫌，均犯罪嫌疑重大，而被告三人所犯攜帶兇器強盜罪
    嫌，係最輕本刑五年以上有期徒刑之重罪，所犯加重竊盜犯行，則達十二次之多
    ，顯有反覆實施之虞，因認被告三人均有羈押之必要，依刑事訴訟法第一百零一
    條第一項第三款及同法第一百零一條之一第一項第五款之規定，於民國九十三年
    十二月一日執行羈押。
  (二)經查，被告三人所犯攜帶兇器強盜罪及結夥三人以上攜帶兇器竊盜罪嫌，業據被
    告辛○○及巳○○於警詢時供承綦詳，核與證人即被害人己○○、寅○○、庚○
    ○、癸○○、丑○○、壬○○、甲○○、子○○、丙○○、丁○○、乙○○、辰
    ○○、戊○○證述情節相符，並有汽車照片十五幀、指認照片六幀、監視器翻拍
    照片六幀、行車執照四張，以及泰和醫院九十三年十月四日診斷證明書、贓物認
    領保管收據、車輛車牌失竊作業查詢資料、車輛竊盜、車牌失竊資料個別查詢報
    表、汽車新領牌照登記書、行車執照高雄縣政府警察局車輛失竊（尋獲）證明單
    、贓物認領保管收據（自小客車）、指認被告卯○○口卡片、租賃契約書、現金
    照片各一份附卷可稽，堪認被告三人涉犯加重強盜及加重竊盜罪嫌，犯罪嫌疑重
    大，而均具有刑事訴訟法第一百零一條第一項第三款及同法第一百零一條之一第
    一項第五款所列之理由，而被告三人之羈押期間，即將屆滿，而其等三人之羈押
    原因均仍然存在，自有繼續羈押之必要，均應自九十四年三月一日起，再延長羈
    押二月。
  (三)至於被告卯○○、辛○○之共同義務辯護人以被告卯○○及辛○○羈押迄今已逾
    四月，應無反覆實施之虞，且被害人己○○並未因本案受有傷害，被告二人係以
    快速搶奪方法搶奪己○○，未達不能抗拒之程度，應僅構成刑法第三百二十五條
    之搶奪罪而非強盜罪為由，認不應繼續羈押。惟被告卯○○及辛○○係自九十三
    年十二月一日執行羈押，迄今尚未逾四月，且羈押期間之長短，與判斷被告二人
    是否有反覆實施同一犯罪之虞，並無關連性，是義務辯護人以被告二人羈押期間
    已逾四月為由，認被告二人無反覆實施加重竊盜之虞，容有未合。又被害人己○
    ○指稱：被告辛○○及巳○○強盜其脖子上之黃金項鍊及腰際間之錢袋時，被告
    辛○○係手持類似活動扳手之兇器等語，此亦為被告辛○○於警詢時所自承，而
    被害人己○○因本件強盜案件受有兩膝擦破傷及右肩挫傷瘀血，有泰和醫院診斷
    證明書一紙在卷可佐，則被害人己○○遭人持兇器強力奪取財物，是否未達不能
    抗拒之程度，並非無疑，是義務辯護人以被害人未受傷，本件是快速搶奪案件為
    由，認不應羈押，亦有未合。
二、具保停止羈押部分：
  (一)被告卯○○以其未涉犯強盜犯行為由，請求具保停止羈押。惟被告卯○○與辛○
    ○及巳○○共同涉犯刑法第三百三十條第一項之攜帶兇器強盜罪及同法第三百二
    十一條第三款、第四款之結夥三人以上攜帶兇器竊盜罪嫌，除據被告辛○○及巳
    ○○於警詢供述甚詳外，亦據證人己○○證述屬實，堪認被告卯○○涉犯強盜罪
    嫌，嫌疑重大。且被告卯○○於本院準備程序自承六次加重竊盜犯行，足認有反
    覆實施之虞，是被告卯○○縱未參與強盜犯行，依法仍應依刑事訴訟法第一百零
    一條之一第一項第五款之規定，予以羈押，被告卯○○徒以其未參與強盜為由，
    聲請具保停止羈押，自無可採。
  (二)被告辛○○以其坦承犯行為由，請求具保停止羈押。然被告辛○○對於如何強盜
    證人己○○，先是供稱：由被告卯○○提議後，由被告巳○○駕車搭載伊，伊並
    持持類似扳手之鐵棍進行強盜等語；於偵查中則稱：伊係持螺絲起子行搶等語；
    於本院羈押訊問時，則改稱：是被告卯○○提議去搶己○○，行搶當時伊僅係持
    手機，未拿其他工具等語；嗣於本院延長羈押訊問時，復辯稱：被告卯○○並未
    提議行搶己○○等語，前後供詞一再反覆，尚難認已坦承全部犯行。況且，被告
    辛○○因加重強盜及加重竊盜，犯罪嫌疑重大，且加重竊盜數次頻繁，而有反覆
    實施之虞，被告辛○○是否坦承犯行，固為本院判決時量刑之參考，但尚無法據
    以被告坦承犯行，而准具保停止羈押，是被告辛○○以坦承犯行為由，請求具保
    停止羈押，亦無理由。
  (三)被告巳○○及其選任辯護人以被告巳○○已坦承犯行，深具悔意，願意面對法律
    之制裁，並無逃亡之虞，且其犯行均係與被告卯○○、辛○○等人共犯之，並無
    一人獨自作案之情形，而被告卯○○、辛○○亦已到案並羈押，則被告巳○○已
    無再反覆實施之虞，是則本案應已無續予羈押之必要；又被告巳○○自幼喪母，
    父親又在大陸工作，同居之祖父疏於管教，而被告巳○○又年輕識淺，始誤交損
    友一時失慮而罹重刑，惟經此偵、審教訓，被告巳○○及家人均已知所警惕，自
    會嚴重管教，即無再反覆實施之虞為由，請求具保停止羈押。查，被告巳○○之
    選任辯護人前於九十四年一月二十六日，以同一理由具狀聲請具保停止羈押，經
    本院於九十四年一月三十一日，以被告巳○○雖坦承強盜己○○及多次竊盜犯行
    ，但對被告辛○○是否持兇器強盜己○○，以及與被告卯○○、辛○○竊盜之次
    數及分工，仍有前後供述不一，且與被告卯○○、辛○○陳述情節，亦有不符之
    處，是被告巳○○對於自身犯行，是否確具悔意，尚非無疑，且被告巳○○結夥
    三人以上之強盜犯行，對於社會治安影響重大，而被告巳○○在短短二個月內，
    夥同被告卯○○及辛○○連續竊盜多達十次以上，顯有反覆實施之虞，本院因認
    羈押原因仍屬存在，並有羈押之必要，而觀諸被告巳○○與共犯卯○○、辛○○
    行竊手段，均係以兇器敲破車窗玻璃方式，進入他人車內行竊，客觀上被告巳○
    ○並非無法單獨一人實施，至於被告巳○○之所以犯下本案，是否係因被告之祖
    父疏於管教及誤交損友所致，均與本案被告應否羈押之判斷無關，因而裁定駁回
    具保停止羈押之聲請。今被告巳○○及其辯護人再以同一理由聲請具保停止羈押
    ，本院斟酌前揭裁定駁回理由，認被告巳○○之聲請，尚難准許。
  (四)綜上所述，被告卯○○、辛○○及巳○○聲請具保停止羈押，本院因認羈押之原
    因仍然存在，被告三人之聲請即無理由，自應均予駁回。
三、爰依刑事訴訟法第二百二十條、第一百零八條第一項、第二項裁定如主文。
中　　　華　　　民　　　國　　九十四　　年　　　二　　　月　　 十七 　　日
                                    臺灣高雄地方法院刑事第十一庭
                                        審判長法  官  徐美麗
                                              法  官  鄭詠仁
                                              法  官  高增泓
右正本證明與原本無異。
如不服本裁定，應於送達後五日內，向本院提出抗告狀。
                                              書記官  林慧芬
中　　　華　　　民　　　國　　九十四　　年　　　二　　　月　　 十八 　　日
